臺灣臺中地方法院民事裁定
110年度小上字第135號
上  訴  人  陳淑芳
被  上訴人  中天資產管理顧問有限公司

法定代理人  宋尚賢
上列當事人間給付租金事件，上訴人對於中華民國110年10月7日
本院臺中簡易庭110年度中小字第2367號第一審判決提起上訴，
本院裁定如下：
    主  文
上訴駁回。
第二審訴訟費用新臺幣壹仟伍佰元由上訴人負擔。
    理  由
一、按對於小額程序之第一審裁判之上訴，非以其違背法令為理
    由，不得為之；又上訴狀內應記載上訴理由，表明下列各款
    事項：一、原判決所違背之法令及其具體內容。二、依訴訟
    資料可認為原判決有違背法令之具體事實，民事訴訟法第43
    6條之24第2項、第436條之25分別定有明文。所謂判決有違
    背法令，乃指判決不適用法規或適用不當，此為同法第468
    條所明定，依同法第436條之32第2項規定，為小額事件之上
    訴程序所準用。故對小額訴訟程序之第一審判決提起上訴時
    ，其上訴狀或理由書應有具體之指摘，並揭示該法規之條項
    或其內容，若係成文法以外之法則，應揭示該法則之旨趣，
    倘為司法院解釋或最高法院之判例，則應揭示該判解之字號
    或其內容，如依民事訴訟法第469條所列第1款至第5款理由
    提起上訴時，其上訴狀或理由書應揭示合於該條款之事實，
    上訴狀或理由書如未依此項方法表明者，即難認為已對原審
    判決之違背法令有具體之揭示，其上訴自難認為合法。又按
    上訴不合法者，第二審法院應以裁定駁回之，為民事訴訟法
    第444條第1項前段所明定，依同法第436條之32第2項，於小
    額事件之上訴程序亦準用之。 
二、上訴意旨略以：兩造共有門牌號碼雲林縣○○市鎮○路00巷0號
    房屋（下稱系爭房屋）。上訴人應有部分為9分之2，被上訴
    人應有部分僅24分之2，另訴外人宜光資產有限公司（下稱
    宜光公司）、優渥資產管理有限公司（下稱優渥公司）應有
    部分亦僅各24分之2，上訴人應有部分較高，故無給付租金
    予被上訴人之理。另上訴人於民國109年6月22日與被上訴人
    及宜光資產有限公司、優渥資產管理有限公司等3人簽訂系
    爭房屋之租約（下稱系爭租約），係受到被上訴人及宜光公
    司、優渥公司3人脅迫所為，故已於原審審理時撤銷系爭租
    約之意思表示，惟原審未採信亦未調查證據，而仍判准被上
    訴人勝訴，上訴人不服，爰依法提起上訴等語。並聲明：原
    判決廢棄。
三、經查，上訴意旨無非以其就系爭房屋應有部分多寡，表明拒
    絕給付租金之意，且上訴人簽立系爭租約是否受被上訴人脅
    迫，及上訴人得否撤銷系爭租約之意思表示，此均經原判決
    於理由中就認定之依據及理由詳為說明。上訴意旨僅就原審
    證據取捨，以及認定事實之職權行使，指摘不當，並未具體
    表明原審所為判決究有何違背法令之處（例如：應適用如何
    之法規而不適用，或所適用之法規有如何之不當，或其採證
    有違背如何之證據法則等情事），或依訴訟資料有何判決違
    背法令情形，更未指明原判決所違反法令之條項或其內容。
    揆諸前揭說明，難謂上訴人已合法表明上訴理由，其上訴顯
    難認為合法，應予駁回。
四、小額訴訟之上訴程序，法院為訴訟費用之裁判時，應確定其
    費用額，民事訴訟法第436條之19第1項、第436條之32第1項
    規定甚明。本件第二審訴訟費用為新臺幣1,500元，應由上
    訴人負擔，爰併為確定如主文第2項所示。
五、據上論結，本件上訴為不合法，依民事訴訟法第436條之32
    第1項、第2項、第444條第1項前段、第95條、第78條、第43
    6條之19第1項，裁定如主文。
中　　華　　民　　國　　110 　年　　12　　月　　 7    日
                  民事第三庭  審判長法  官  陳宗賢
                                    法  官  劉育綾
                                    法  官  劉承翰
正本係照原本作成。
本件裁定不得抗告。
中　　華　　民　　國　　110 　年　　12　　月　　7 　　日
                                   書記官  蔡昀潔